臺灣板橋地方法院刑事判決　　　　　　　94年度易字第226 號
公　訴　人　臺灣板橋地方法院檢察署檢察官
被　　　告　甲○○
上列被告因竊盜案件，由檢察官聲請簡易判決處刑（94年度偵字
第2045號），本院認不宜以簡易判決處刑，應適用通常程序，又
經合議庭裁定由受命法官獨任進行簡式審判程序，判決如下：
    主  文
甲○○攜帶兇器竊盜，累犯，處有期徒刑玖月。
    事　實
一、甲○○曾因違反毒品危害防制條例案件，於民國（下同）92
    年6 月20日，經本院以92年度易字第1638號刑事判決判處有
    期徒刑6 月，92年7 月17日判決確定，93年1 月15日因易科
    罰金執行完畢；又因妨害風化案件，於93年1 月8 日，經本
    院以93年度簡字第16號刑事簡易判決判處拘役40日，93年5
    月4 日經本院合議庭以93年度簡上字第97號刑事判決撤銷原
    審判決，改為判處有期徒刑4 月，93年6 月4 日判決確定（
    刑期起算日期為93年8 月4 日，指揮書執行完畢日期為93年
    12 月3日）。詎甲○○猶不知心生悔悟，竟基於意圖為自己
    不法之所有及毀損器物之犯意，於93年7 月10日凌晨，在臺
    北縣三重市○○路○ 段103 號「自由活水俱樂部之停車場」
    內，持路旁石塊擊破停於該處之車牌號碼7D－9155號自用小
    客車（車主：乙○○）之右前車窗玻璃，足以生損害於乙○
    ○，其旋進入車內，持非其所有，於客觀上足對人之生命、
    身體、安全構成威脅，而屬具有危險性之螺絲起子1 支，而
    撬開該自用小客車之音響面板，因未能取下音響而作罷，惟
    仍竊取車內之國道高速公路回數票數張及零錢盒1 個（內有
    硬幣約新臺幣2 、3 百元）。嗣經乙○○報警處理，經警依
    該自用小客車之音響面板所留指紋之鑑驗結果而偵悉上情。
二、案經臺北市政府警察局文山第一分局移送臺灣板橋地方法院
    檢察署偵查後聲請簡易判決處刑。
    理  由
一、按依刑事訴訟法第284 條之1 之規定，除簡式審判程序及簡
    易程序案件外，第一審應行合議審判，復依同法第273 條之
    1 第1 項之規定，除被告所犯為死刑、無期徒刑、最輕本刑
    為三年以上有期徒刑之罪或高等法院管轄第一審案件者外，
    於第一次審判期日前之準備程序進行中，被告先就被訴事實
    為有罪之陳述時，審判長得告知被告簡式審判程序之旨，並
    聽取當事人、代理人、辯護人及輔佐人之意見後，裁定進行
    簡式審判程序。查被告甲○○所犯係死刑、無期徒刑、最輕
    本刑為三年以上有期徒刑以外之罪，其於準備程序中就被訴
    事實為有罪之陳述，經法官告知簡式審判程序之旨，並聽取
    公訴人、被告之意見後，業經本院合議庭依上開規定裁定由
    受命法官獨任進行簡式審判程序，合先敘明。
二、上開犯罪事實，業據被告甲○○迭於檢察官偵查及本院審理
    中坦承不諱，核與告訴人乙○○於警詢中之指述相符，且有
    車牌號碼7D－9155號自用小客車之照片6 幀（見臺灣板橋地
    方法院檢察署94年度偵字第2045號卷第11頁至第13頁）附卷
    可佐，又前開自用小客車之音響面板所留指紋，經內政部警
    政署刑事警察局鑑驗，結果認與該局檔存之甲○○右拇指指
    紋相符，此有內政部警政署刑事警察局93年7 月22日刑紋字
    第0930150849號鑑驗書（見臺灣板橋地方法院檢察署94年度
    偵字第2045號卷第22頁至第24頁）附卷足憑。從而，本案事
    證已臻明確，被告犯行洵堪認定，自應依法論科。
三、按螺絲起子，於客觀上足對人之生命、身體、安全構成威脅
    ，而屬具有危險性之兇器。是核被告甲○○所為，係犯刑法
    第354 條之毀損器物罪、刑法第321 條第1 項第3 款之攜帶
    兇器竊盜。被告所犯上開二罪間，有方法、結果之牽連關係
    ，為牽連犯，應依刑法第55條之規定，從一重之攜帶兇器竊
    盜罪論處。查被告甲○○曾因違反毒品危害防制條例案件，
    於92年6 月20日，經本院以92年度易字第1638號刑事判決判
    處有期徒刑6 月，92年7 月17日判決確定，93年1 月15日因
    易科罰金執行完畢，此有臺灣高等法院被告全國前案紀錄表
    1 份在卷可稽，其於5 年內再犯有期徒刑以上本案之罪，應
    依刑法第47條之規定論以累犯，並依法加重其刑。爰審酌被
    告年輕力壯，不思依合法途徑取得財物，竟貪圖一己之私利
    而為本案犯行之犯罪動機、手段、所造成之損害及犯罪後之
    態度等一切情狀，量處如主文所示之刑，以資懲儆。
四、至於供被告為本案犯罪所用石塊及螺絲起子，並未扣案，且
    被告亦否認係其所有，復乏證據證明被告所述不實，爰不予
    宣告沒收，附此敘明。
據上論斷，應依刑事訴訟法第452 條、第273 條之1 第1 項、第
299 條第1 項前段，刑法第321 條第1 項第3 款、第354 條、第
55條、第47條、罰金罰鍰提高標準條例第1 條前段，判決如主文
。
本案經檢察官陳銘祥到庭執行職務。
中　　華　　民　　國　　94　　年　　3 　　月　 31     日
                  刑事第八庭  法  官  陳鴻清
以上正本證明與原本無異。
如不服本判決，應於判決送達後10日內，向本院提出上訴狀。
                              書記官  林蔚然
中　　華　　民　　國　　94　　年　　3 　　月　 31     日
附錄本案論罪科刑法條全文：
刑法第321 條：
犯竊盜罪而有左列情形之一者，處六月以上、五年以下有期徒刑
：
一  於夜間侵入住宅或有人居住之建築物、船艦或隱匿其內而犯
    之者。
二  毀越門扇、牆垣或其他安全設備而犯之者。
三  攜帶兇器而犯之者。
四  結夥三人以上而犯之者。
五  乘火災、水災或其他災害之際而犯之者。
六  在車站或埠頭而犯之者。
前項之未遂犯罰之。
刑法第354 條：
毀棄、損壞前二條以外之他人之物或致令不堪用，足以生損害於
公眾或他人者，處二年以下有期徒刑、拘役或五百元以下罰金。
